臺灣屏東地方法院刑事判決　　　　　　　　96年度訴字第19號
公　訴　人　臺灣屏東地方法院檢察署檢察官
被　　　告　甲○○
　　　　　　　　　　號
上列被告因違反毒品危害防制條例案件，經檢察官提起公訴（95
年度毒偵字第2064號），被告於準備程序中先就被訴事實為有罪
之陳述，本院合議庭裁定改依簡式審判程序審理，判決如下：
    主  文
甲○○施用第一級毒品，累犯，處有期徒刑柒月。
    事  實
一、甲○○前因施用毒品案件，經本院以90年度毒聲字第2075號
    裁定送觀察、勒戒後，因經評定為無繼續施用毒品之傾向，
    而於民國91年8 月13日出勒戒所，並由臺灣屏東地方法院檢
    察署檢察官於91年8 月9 日以91年度毒偵字第850 號、91年
    度毒偵緝字第118 號為不起訴處分確定。復因施用毒品案件
    ，經臺灣屏東地方法院檢察署檢察官以91年度毒偵字第1647
    號提起公訴並聲請強制戒治，強制戒治部分，經法院裁定送
    強制戒治後，因戒治成效良好，於92年4 月29日停止強制戒
    治處分出所，所餘期間並付保護管束，惟其在管束期間再度
    施用毒品，經撤銷停止強制戒治處分後，再度進入戒治所執
    行戒治，於93年1月9日因毒品危害防制條例修正而終止強制
    戒治程序出所；刑責部分，經本院以92年度訴字第37號判決
    判處有期徒刑10月確定，事後又因施用毒品案件，再經本院
    以92年度訴字第525 號判決判處有期徒刑10月確定。其後復
    因竊盜案件，經法院判處拘役40日確定。上開3 罪接續執行
    ，於94年9 月30日縮刑期滿執行完畢。
二、詎甲○○仍不知悔改，於前揭觀察勒戒執行完畢後5 年內，
    復基於施用第一級毒品海洛因之犯意，於95年11月8 日12時
    許，在屏東縣萬丹鄉○○村○路旁，以將海洛因加水稀釋置
    入注射針筒注射靜脈之方式，施用第一級毒品海洛因1 次。
    嗣於同年月9 日9 時許，因另犯竊盜案件，在屏東縣警察局
    潮州分局偵查隊接受警詢時，向承辦之警員自首施用海洛因
    之事實，並同意接受採尿送驗，其尿液呈嗎啡陽性反應。
三、案經屏東縣警察局潮州分局報告臺灣屏東地方法院檢察署檢
    察官偵查起訴。
    理  由
一、被告甲○○於準備程序中，先就上開犯罪事實為有罪之陳述
    ，且所犯係死刑、無期徒刑、最輕本刑為3 年以上有期徒刑
    以外之罪，經本院合議庭依刑事訴訟法第273 條之1 第1 項
    之規定，裁定由法官一人獨任進行簡式審判程序，合先敘明
    。
二、上開犯罪事實，業據被告於警詢及本院審理時坦承不諱，且
    被告於95年11月9 日經警採其尿液送驗結果，確呈嗎啡陽性
    反應，有臺灣檢驗科技股份有限公司95年11月23日報告編號
    KH2006B0000000號濫用藥物尿液檢驗報告、屏東縣警察局潮
    州分局毒品案件受檢人尿液採證編號姓名對照表1 紙在卷可
    稽，足認被告自白確與事實相符，應可採信。又被告前因施
    用毒品案件，經本院以90年度毒聲字第2075號裁定送觀察、
    勒戒後，因經評定為無繼續施用毒品之傾向，而於91年8 月
    13日出勒戒所，並由臺灣屏東地方法院檢察署檢察官於91年
    8 月9 日以91年度毒偵字第850 號、91年度毒偵緝字第118
    號為不起訴處分確定一情，有臺灣高等法院被告前案紀錄表
    及臺灣屏東地方法院檢察署刑案資料查註紀錄表各1 份在卷
    可稽。是被告於前揭觀察勒戒執行完畢後5 年以內再犯本件
    施用第一級毒品犯行之事證明確，堪以認定，應依法論科。
三、論罪科刑：
    查海洛因係毒品危害防制條例第2 條第2 項第1 款所定之第
    一級毒品，不得非法持有、施用。故核被告所為，係犯毒品
    危害防制條例第10條第1 項施用第一級毒品罪。其於施用海
    洛因前持有海洛因犯行，為其施用之高度行為所吸收，不另
    論罪。又被告因施用毒品案件，經臺灣屏東地方法院檢察署
    檢察官以91年度毒偵字第1647號提起公訴並聲請強制戒治，
    強制戒治部分，經法院裁定送強制戒治後，因戒治成效良好
    ，於92年4 月29日停止強制戒治處分出所，所餘期間並付保
    護管束，惟其在管束期間再度施用毒品，經撤銷停止強制戒
    治處分後，再度進入戒治所執行戒治，於93年1月9日因毒品
    危害防制條例修正而終止強制戒治程序出所；刑責部分，經
    本院以92年度訴字第37號判決判處有期徒刑10月確定，事後
    又因施用毒品案件，再經本院以92年度訴字第525 號判決判
    處有期徒刑10月確定，其後復因竊盜案件，經法院判處拘役
    40日確定，上開3 罪接續執行，於94年9 月30日縮刑期滿執
    行完畢，有臺灣屏東地方法院檢察署刑案資料查註紀錄表及
    臺灣高等法院被告前案紀錄表各1 份附卷可按，其於有期徒
    刑執行完畢後5 年以內故意再犯本件有期徒刑以上之罪，為
    累犯，應依刑法第47條第1 項規定加重其刑。又被告於施用
    第一級毒品海洛因後未有偵查犯罪職權之機關或公務員發現
    前，即於員警另案詢問時，向員警自動坦承施用海洛因之事
    實並接受裁判之情，有95年11月9 日警詢筆錄1 份足憑（參
    見屏東縣警察局潮州分局潮警分偵字第09500 號刑事案件偵
    查卷宗第1 至2 頁），被告之行為已合於自首之要件，爰依
    刑法第62條前段規定減輕其刑，並依法先加後減之。爰審酌
    被告前因施用毒品案件，經送觀察勒戒、強制戒治及受刑事
    科刑執行完畢，仍未戒除施用毒品之惡習，復施用第一級毒
    品，戕害身心甚鉅，惟念其施用毒品乃戕害自己之健康，尚
    未危及他人，其犯罪之動機、方法、所生損害及生活狀況，
    及犯後自首犯行，深表悔意之態度等一切情狀，量處如主文
    所示之刑。
據上論斷，應依刑事訴訟法第299條第1 項前段、第273條之1第1
項，毒品危害防制條例第10條第1 項，刑法第11條前段、第47條
第1 項、第62條前段，判決如主文。
本案經檢察官潘國威到庭執行職務。
中　　華　　民　　國　　96　　年　　1　 　月　　31　　日
                  刑事第一庭    法  官  黃聖涵
以上正本證明與原本無異。
如不服本判決應於收受本判決送達後十日內向本院提出上訴書狀，
其未敘述上訴理由者，並得於提起上訴後十日內向本院補提理由
書狀（均須按他造當事人之人數附繕本）「切勿逕送上級法院」
中　　華　　民　　國　　96　　年　　1　　月　　31     日
                                書記官  蘇雅慧
本件論罪科刑法條：
毒品危害防制條例第10條
施用第一級毒品者，處 6 月以上 5 年以下有期徒刑。
施用第二級毒品者，處 3 年以下有期徒刑。
